臺灣臺北地方法院民事裁定　　　　　　　　　　　　　九十三年度財管字第八八號
　　聲　請　人　國泰世華商業銀行股份有限公司
　　法定代理人　汪國華
　　代　理　人　陳志怡
右聲請人聲請指定被繼承人甲○○之遺產管理人事件，本院裁定如下：
    主      文
指定趙震傑（男、民國二十一年三月七日生、
五號、籍設台北縣永和市○○路二四四號五樓）為被繼承人甲○○（男、民國三十四
年二月四日生、
三九○巷一號、民國九十二年六月十日死亡）之遺產管理人。
准對被繼承人甲○○之繼承人為承認繼承之公示催告。
被繼承人甲○○之大陸地區以外繼承人，應自前項公示催告最後登載新聞紙之日起，
壹年內承認繼承，上述期限屆滿，無繼承人承認繼承時，被繼承人甲○○之遺產，於
清償債權，並交付遺贈物後，如有剩餘即歸屬國庫。
程序費用由被繼承人甲○○之遺產負擔。
    理      由
一、按繼承開始時，繼承人之有無不明者，而無親屬會議或親屬會議未於一個月內選
    定遺產管理人者，利害關係人得聲請法院選任遺產管理人，並由法院依公示催告
    程序，定六個月以上期限，公告繼承人，命其於期限內承認繼承，民法第一千七
    百七十七條、第一千一百七十八條第一項、第二項規定甚明。
二、本件聲請意旨略以：被繼承人甲○○生前邀訴外人趙震傑為連帶保證人向聲請人
    借款新台幣（下同）三百六十八萬元，嗣甲○○於民國（下同）九十二年六月十
    日死亡，上開債務迄未清償完畢，因聲請人已對趙震傑聲請發支付命令確定在案
    ，且被繼承人甲○○之繼承人均已拋棄繼承權，而遺產管理程序繁重，為保障全
    體債權人之利益，爰依民法第一千一百七十八條及第一千一百七十八條第二項規
    定，聲請指定趙震傑為被繼承人甲○○之遺產管理人等語。
三、本件聲請人主張之事實，業據其提出本院函、繼承系統表、
    產歸屬資料清單、財政部函等件為證，應堪信為真實。本院審酌被繼承人甲○○
    之在台繼承人均拋棄繼承權之情形，應屬於遺債大於遺產之情形，亦即形同破產
    ，應儘量避免選任國有財產局為遺產管理人，此有司法院七十四年十月十五日院
    台廳一字第○五七八六號函示意見可供參考，且國有財產局為公務機關，依國有
    財產法之規定綜理國有財產事務，執行事務所需預算為全國人民納稅所得，若顯
    無遺產可歸屬國庫，自不宜選任國有財產局為遺產管理人，以避免其代管私人遺
    產之管理費用無法由被繼承人之遺產歸墊，導致利用全民資源負擔個人私務之支
    出，實不符社會公平原則，而被繼承人甲○○積欠聲請人之上開借款債務既有連
    帶保證人趙震傑，且聲請人已就上開債務對趙震傑聲請發支付命令，經台灣板橋
    地方法院核發九十一年度促字第四○九六六號支付命令確定在案，有支付命令及
    確定證明書等件在卷足憑，因連帶債務之成立，以數債務人明示對於債權人各負
    全部給付之責任或有法律明文規定者為限，連帶債務之債權人，得對於債務人中
    之一人或數人或其全體，同時或先後請求全部或一部之給付，此觀民法第二百七
    十二條、第二百七十三條第一項規定自明，趙震傑與被繼承人甲○○就上開債務
    各負全部給付之責任，在連帶債務未履行前，被繼承人甲○○與趙震傑均負連帶
    清償責任，是以被繼承人甲○○死亡後，趙震傑就上開債務應負連帶清償責任，
    倘趙震傑能有效管理並妥善處理被繼承人甲○○之遺產，必能減輕其就上開債務
    所負連帶清償責任之數額，況被繼承人甲○○之繼承人皆未到庭表示意見，顯見
    亦無意擔任被繼承人甲○○之遺產管理人。從而，聲請人聲請選任趙震傑為被繼
    承人甲○○之遺產管理人，為有理由，應予准許。爰依上開規定指定趙震傑為被
    繼承人甲○○之遺產管理人且為承認之公示催告。
四、爰依非訟事件法第九條裁定如主文。
中　　　華　　　民　　　國　　九十三　　年　　　十　　　月　　　八　　　日
                                          家事庭法  官  張競文
正本係照原本作成。
如對本裁定抗告，須於裁定送達後十日之不變期間內，向本院提出抗告狀，並繳納抗
告費新臺幣一千元。
中　　　華　　　民　　　國　　九十三　　年　　　十　　　月　　　八　　　日
                                                書記官  巫玉媛
